臺灣臺南地方法院刑事判決　　　　　　　96年度訴字第1061號
公　訴　人　臺灣臺南地方法院檢察署檢察官
被　　　告　甲○○
上列被告因違反毒品危害防制條例等案件，經檢察官提起公訴（
96年度毒偵字第1976號、96年度偵字第10517號、96年度偵字第
10723號、96年度毒偵字第2169號），及移送併辦（96年度毒偵
字第2325、2493號），被告於準備程序期日就被訴事實為有罪陳
述，本院聽取當事人之意見後，經合議庭裁定由受命法官獨任進
行簡式審判程序，並判決如下：
    主  文
甲○○施用第一級毒品，累犯，處有期徒刑柒月；又施用第一級
毒品，累犯，處有期徒刑柒月，扣案之注射針筒壹支沒收；又施
用第二級毒品，累犯，處有期徒刑參月；又毀越安全設備竊盜，
累犯，處有期徒刑柒月，減為有期徒刑參月又拾伍日；又踰越牆
垣竊盜，累犯，處有期徒刑柒月。應執行有期徒刑貳年，扣案之
注射針筒壹支沒收。
    事  實
一、甲○○曾於民國92年間因違反職役職責案件，經國防部南部
    軍事法院於92年3月11日判處有期徒刑10月確定，並於92年
    11月8日執行完畢。
二、甲○○又曾因施用毒品案件，經臺灣臺南地方法院裁定送觀
    察、勒戒後，認無繼續施用毒品之傾向，而於96年3月26日
    釋放，並經臺灣臺南地方法院檢察署檢察官以96年度毒偵字
    第480號為不起訴處分確定。詎其仍不思悔改，於觀察、勒
    戒釋放後5年內，復基於施用第一級毒品海洛因之犯意，於
    96年5月11、12日左右，在其位於臺南市○區○○路2段16號
    之住處，以注射之方式施用第一級毒品海洛因1次，嗣甲○
    ○因另涉及竊盜案件，經警於96年5月13日通知其至臺南市
    警察局第五分局偵查隊接受詢問，並徵得其同意後，由警採
    集其尿液送驗結果，發現呈海洛因陽性反應而知悉上情。
三、甲○○其後又另行起意，先於96年7月4、5日左右，在臺南
    市友人住處，以吸食器燒烤之方式，施用第二級毒品安非他
    命1次；後復再另行起意，於同年月7日下午，在其位於臺南
    市○區○○路2段16號之住處，同以注射之方式，再次施用
    第一級毒品海洛因1次。嗣於上開犯行未被發覺前之同日21
    時30分許，自行持其施用海洛因所用之注射針筒1支，向臺
    南市警察局第五分局員警自首，並經其同意採集其尿液送驗
    結果，發現確呈海洛因及安非他命陽性反應，進而接受裁判
    。
四、甲○○另行意圖為自己不法之所有，於96年1月29日某時，
    先打破葉中堅位於臺南市○○路○段70巷5弄12號住處之安全
    設備即窗戶之玻璃（毀損部分未據告訴），再翻越該窗戶進
    入該屋內（侵入住宅部分未據告訴），徒手竊取該址內之現
    金新臺幣（下同）8000元及金飾等物，得手後將現金花用完
    畢，金飾亦變賣花用。
五、甲○○復再另行意圖為自己不法之所有，於96年7月6日15時
    30分許，翻越圍牆侵入黃富楷位於臺南縣新化鎮○○路686
    巷1007號住處，並利用鐵門旁邊之空隙徒手打開門栓進入屋
    內（侵入住宅部分未據告訴）後，竊取黃富楷所有之電腦液
    晶螢幕及攝影機各1臺，嗣於得手後離去時，因觸動保全系
    統，為警據報於是日15時50分許，在臺南縣新化鎮○○路
    690之56號前草叢內查獲甲○○及前開電腦液晶螢幕及攝影
    機各1臺。
六、案經臺南市警察局第五分局及臺南縣警察局新化分局報請臺
    灣臺南地方法院檢察署檢察官偵查起訴。
    理  由
一、本件被告所犯為死刑、無期徒刑、最輕本刑為三年以上有期
    徒刑以外之罪，亦非屬高等法院管轄之第一審案件，其於準
    備程序進行中，先就被訴事實為有罪之陳述，經法官告知簡
    式審判程序之旨，並聽取公訴檢察官之意見後，依刑事訴訟
    法第273條之1第1項、第273條之2等規定，裁定進行簡式審
    判程序，且不受同法第159條第1項、第161條之2、第161 條
    之3、第163條之1及第164條至第170條所規定證據能力認定
    及調查方式之限制，合先敘明。
二、上開犯罪事實二、三部分，業經被告於本院審理時自白不諱
    ，而被告於96年5月13日經臺南市警察局第五分局查獲後所
    採集之尿液經送詮昕科技股份有限公司以酵素免疫分析法
    EIA 篩檢及氣相層析質譜儀GC／MS檢驗結果，確呈現鴉片海
    洛因代謝物嗎啡之陽性反應，此有採驗尿液編號年籍對照表
    、該公司濫用藥物尿液檢驗報告1紙附卷可稽（96年度毒偵
    字第1976號偵查卷第17、18頁參見），至被告於96年7月7日
    向臺南市警察局第五分局自首後所採集之尿液同樣經送詮昕
    科技股份有限公司以相同方法檢驗結果，亦確呈現鴉片海洛
    因代謝物嗎啡以及安非他命代謝物即安非他命類之陽性反應
    ，此亦有採驗尿液編號年籍對照表、該公司濫用藥物尿液檢
    驗報告1紙附卷可稽（96年度毒偵字第1976號偵查卷第19、
    20頁參見），此外，並有被告所有，供其施用第一級毒品所
    用之注射針筒1支扣案可資佐證，足認被告供承其有於前揭
    時、地施用第一級毒品及第二級毒品之任意性自白，核與事
    證相符。再查，被告前曾因施用毒品案件，經本院裁定送觀
    察、勒戒後，認無繼續施用毒品之傾向，而於96年3月26日
    釋放，此亦有臺灣高等法院被告前案紀錄表1份附卷可按，
    是被告於受觀察、勒戒處分執行完畢並釋放後5年內，故意
    再犯本件毒品危害防制條例第10條之罪，依法應予追訴。至
    前開犯罪事實四、五部分，亦經被告於本院審理時自白不諱
    ，並經證人葉中堅、黃富楷、葉治隆分別於警詢、偵訊中證
    述屬實，復有現場照片6張、及內政部警政署刑事警察局96
    年3月30日刑紋字第0960043632號（指紋）鑑驗書1紙（96年
    度偵字第10517號警卷第18、19頁參見）、贓物認領保管單1
    紙在卷可稽，足認被告之前開任意性自白，亦與事實相符，
    而堪採信。故本件事證明確，被告上開犯行均堪以認定。
三、按海洛因以及安非他命分別係毒品危害防制條例第2條第2項
    第1款、第2款所明定之第一、二級毒品，均禁止非法持有及
    施用，故犯罪事實二、三部分，被告分係犯毒品危害防制條
    例第10條第1項、第2項之施用第一、二級毒品罪。又被告2
    度持有第一級毒品以及1度持有第二級毒品，並進而施用，
    其持有毒品之低度行為，均應為施用毒品之高度行為所吸收
    ，均不另論罪。此外，移送併辦意旨（96年度毒偵字第2493
    號）部分與本件犯罪事實三之部分，乃屬事實上之同一案件
    ，本院自得併予審理，附此敘明。又就犯罪事實四、五部分
    ，被告分別破壞依通常觀念具有隔絕防閑作用之窗戶安全設
    備及踰越圍牆侵入住宅竊盜，各係犯刑法第321條第1項第2
    款之毀越安全設備竊盜以及踰越牆垣竊盜罪。又被告所犯上
    開各罪間，因犯意個別，行為殊異，自應予以分論併罰。再
    查，被告前於92年間因違反職役職責案件，經國防部南部軍
    事法院判處有期徒刑10月確定，並於92年11月8日執行完畢
    ，此亦有臺灣高等法院被告前案紀錄表1份附卷足憑，故被
    告於受有期徒刑執行完畢後，5年以內故意再犯本件有期徒
    刑以上之罪，依刑法第47條第1項之規定，為累犯，應依法
    加重其刑。此外，被告於犯罪事實三之犯行部分，乃係於未
    被發覺前之96年7月7日下午9時30分，自行持扣案之注射針
    筒1支，主動前往臺南市警察局第五分局員警自首，並進而
    接受裁判，爰依刑法第62條前段之規定，減輕其刑，該部分
    並先加而後減之。茲審酌被告前曾因施用毒品送觀察、勒戒
    處分執行完畢後，猶不思戒絕毒癮、革除惡習，顯未能深切
    悔改並記取教訓，惟念及其施用毒品之犯行，在本質上乃屬
    自我戕害身心健康之行為，以及被告2次犯竊盜罪之動機、
    目的、手段，及因因竊盜所得之利益、被害人等所受之財產
    損害，並念及其乃自行向警自首施用毒品犯行，本件犯後尚
    知坦承全部犯行，應有悔意等一切情狀，各量處如主文所示
    之刑，就犯罪事實四之部分，並依中華民國96年罪犯減刑條
    例之規定予以減刑後，再與其他不應減刑之部分，合併定其
    應執行之刑，以資懲儆。至扣案之注射針筒1支，乃被告所
    有，供被告犯施用第一級毒品罪所用之物，業據被告陳明在
    卷，爰依刑法第38條第1項第2款之規定宣告沒收。
四、併辦意旨（96年度毒偵字第2325號）略以：被告曾因施用毒
    品案件，經臺灣臺南地方法院裁定送觀察、勒戒後，認無繼
    續施用毒品之傾向，而於96年3月26日釋放，並經本署檢察
    官以96年度毒偵字第480號為不起訴處分確定。詎其仍不思
    悔改，於觀察、勒戒釋放後5年內，復基於反覆施用第1級毒
    品海洛因之犯意，自96年3月26日後某日起。至同年5月12日
    止，在臺南市○○路○段16號住處，施用海洛因多次。嗣其
    於96年4月14日，在臺南縣警察局歸仁分局偵查隊，同意由
    警採集其尿液送驗結果，發現呈鴉片類陽性反應，因認被告
    另涉犯毒品危害防制條例第10條第1項之施用第一級毒品罪
    嫌，並與本件經起訴部分有集合犯之一罪關係，移請併案審
    理。然按刑法第56條修正理由之說明，謂「對繼續犯同一罪
    名之罪者，均適用連續犯之規定論處，不無鼓勵犯罪之嫌，
    亦使國家刑罰權之行使發生不合理之現象。」「基於連續犯
    原為數罪之本質及刑罰公平原則之考量，爰刪除有關連續犯
    之規定」等語，即係將本應各自獨立評價之數罪，回歸本來
    就應賦予複數法律效果之原貌。因此，就刑法修正施行後多
    次施用毒品之犯行，採一罪一罰，始符合立法本旨。本則法
    律問題，某甲於刑法修正施行前連續施用毒品部分，應依刑
    法第2條第1項之規定，適用修正前連續犯之規定論以一罪；
    刑法修正施行後之多次施用犯行，除符合接續犯之要件外，
    則應一罪一罰，再就刑法修正施行後之數罪，與修正前依連
    續犯規定所論之一罪，數罪併罰，合併定其應執行之刑，此
    最高法院著有96年度第9次刑事庭會議決議可資參見。故檢
    察官前揭聲請併辦之被告於96年4月14日經警查獲之施用第
    一級毒品犯行部分，與本件犯罪事實二、三即被告分別於96
    年5月以及7月間施用第一級毒品之犯行部分，依前開法律見
    解，仍應一罪一罰，論予數罪，而無從適用集合犯之一罪關
    係，故併辦部分本院自無從併予審理，又併辦部分既未經起
    訴，本院亦不得加以裁判，爰退回由臺灣臺南地方法院檢察
    署檢察官繼續偵辦，附此敘明。
五、據上論斷，應依刑事訴訟法第273條之1第1項、第299條第1
    項前段，毒品危害防制條例第10條第1項、第2項，刑法第11
    條前段、第321條第1項第2款、第62條前段、第47條第1項、
    第51條第5款前段、第38條第1項第2款，中華民國96年罪犯
    減刑條例第2條第1項第3款、第7條、第11條，判決如主文。
本案經檢察官乙○○到庭執行職務
中　　華　　民　　國　　96　　年　　10　　月　　1 　　日
            　　　　　　刑事第十庭  法　官　林臻嫺
以上正本證明與原本無異。
如不服本判決應於收受本判決後10日內向本院提出上訴書狀，並
應敘述具體理由。如未敘述上訴理由者，應於上訴期間屆滿後20
日內向本院補提理由書狀（均須按他造當事人之人數附繕本）「
切勿逕送上級法院」。
　　　　　　　　　　　　　　　　  　書記官  許悉愛
中　　華　　民　　國　　96　　年　　10　　月　　1 　　日
附錄本件論罪科刑法條
毒品危害防制條例第10條
施用第一級毒品者，處 6 月以上 5 年以下有期徒刑。
施用第二級毒品者，處 3 年以下有期徒刑。
中華民國刑法第321條
犯竊盜罪而有左列情形之一者，處 6 月以上、 5 年以下有期徒
刑：
一  於夜間侵入住宅或有人居住之建築物、船艦或隱匿其內而犯
之者。
二  毀越門扇、牆垣或其他安全設備而犯之者。
三  攜帶兇器而犯之者。
四  結夥三人以上而犯之者。
五  乘火災、水災或其他災害之際而犯之者。
六  在車站或埠頭而犯之者。
前項之未遂犯罰之。
